臺灣桃園地方法院刑事判決　　　　　　 93年度簡上字第353號
上　訴　人　台灣桃園地方法院檢察署檢察官
被　　　告　丙○○　男　42歲（民國52年2月14日生）
　　　　　　　　　　押)
上列上訴人因被告竊盜案件，不服本院九十三年九月三十日，九
十三年度桃簡字第一三五四號第一審簡易判決（聲請簡易判決處
刑案號：臺灣桃園地方法院檢察署九十三年度速偵字第一九一號
；移送併辦案號：同檢察署九十三年度偵字第一八五二八號、九
十三年度偵字第一九二○九號），提起上訴，本院行第一審通常
程序，被告為有罪之陳述，本院裁定進行簡式審判，判決如下：
    主  文
原判決撤銷。
丙○○連續竊盜，累犯，處有期徒刑捌月。
    事  實
一、丙○○曾於民國九十一年間因竊盜案件，經臺灣新竹地方法
    院判處有期徒刑四月確定，於九十二年一月二十五日執行完
    畢。詎仍不知悔改，基於意圖為自己不法所有之竊盜概括犯
    意，先後於下列時、地，為竊盜行為：
(一)、於九十三年八月十四日三時十分許（聲請簡易判決處刑書誤
    載為同日三時三十分許），在桃園縣蘆竹鄉○○○路七一巷
    內之洪記建設公司工地內，徒手竊取屬該公司所有由工地警
    衛乙○所管領之銅製電纜線十二捆得手，每捆值約新台幣（
    下同）四百元。得手後，將該竊得之該電纜線搬至該工地外
    。於同日三時三十分許，在該工地外為乙○發覺，報警查獲
    。
(二)、於九十三年九月二十八日十一時許，啟門進入桃園縣大園鄉
    北港村十鄰五之一號右側平房之某工廠倉庫內（侵入建築物
    部分未據告訴、起訴），徒手竊取該工廠負責人鄭嘉文所有
    之電纜線長約一百五十尺，值約三千餘元，得手後，將該竊
    得之電纜線搬至該址外其所騎乘之HPG -776號重型機車腳踏
    板上。於同日十一時三十分許，在該處為警查獲。
(三)、於九十三年十月八日十時三十分許，啟門進入桃園縣蘆竹鄉
    坑口村頭前十七之十號旁之小木屋倉庫內（侵入建築物部分
    未據告訴、起訴），徒手竊取甲○○所有之割草機一部，值
    約九千元，得手後將之攜離該處。經附近民眾徐添發發現上
    情，隨即報警並尾隨丙○○，於同日十時四十分許，在桃園
    縣蘆竹鄉○○路二四號前，由據報前來之員警查獲。
二、案經桃園縣政府警察局大園分局報由臺灣桃園地方法院檢察
    署檢察官聲請以簡易判決處刑，及桃園縣政府警察局大園分
    局先後報由同署檢察官移送併案審理。
    理  由
一、訊據被告丙○○就前揭事實坦承不諱，其於警詢、檢察官訊
    問時，亦坦承於前揭時、地，竊取上開物品等情，就事實欄
    一、(一)部分，核與被害人乙○於警詢指訴之情節相符，並有
    贓物認領保管單一紙、電纜線照片三張在卷可稽；就事實欄
    一、(二)部分，核與被害人鄭嘉文於警詢指訴之情節相符，並
    有贓物領據一紙在卷可按；就事實欄一、(三)部分，除門鎖是
    否遭破壞一節外，並經被害人甲○○於警詢指訴，證人徐添
    發於警詢證述之情節甚詳，並有贓物領據一紙、所竊割草機
    照片三張在卷足憑。關於被告行竊鄭嘉文物品部分，被告於
    警詢雖稱其係爬圍牆上去云云，惟其於本院審理中則稱：沒
    有爬牆，我是走進去的等情，而被害人於警詢亦以該址係堆
    放物品倉庫，該物置於工廠貨櫃地上等情，亦無法證明被告
    有何逾越牆垣情事，此部分自以被告於本院審理中所述為可
    採。又被害人甲○○於警詢中雖指門鎖遭破壞云云，惟被告
    於警詢、檢察官訊問及本院審理中均稱其係以手推開門入內
    行竊等情，而當場目擊之證人徐添發於警詢稱：起初（被告
    ）手上沒拿物品，後來他進入屋旁邊（小木屋）出來後，手
    上拿著割草機一部。他剛開始是在附近徘徊，發現沒人就偷
    割草機等情，亦未見及被告有破壞門鎖情事，足認被告所述
    此次其係推開門進入行竊等情為可採。被害人甲○○所稱其
    門鎖遭破壞云云，尚不能證明係被告所毀壞。本件事證已臻
    明確，被告犯行洵堪認定。
二、核被告所為事實欄一、(一)、(二)、(三)所示之竊行，均係犯刑法
    第三百二十條第一項之普通竊盜罪。被告先後三次竊盜犯行
    ，時間緊接，手法雷同，犯犯罪構成要件相同之罪名，顯係
    基於概括犯意反覆實施，為連續犯，依刑法第五十六條連續
    犯之規定，論以竊盜一罪，並依法加重其刑。公訴人就被告
    行竊被害人鄭嘉文、甲○○財物部分雖未起訴，惟該部分與
    已起訴部分有連續犯裁判上一罪關係，應併予審判。查被告
    曾於九十一年間因竊盜案件，經臺灣新竹地方法院判處有期
    徒刑四月確定，於九十二年一月二十五日執行完畢，有臺灣
    高等法院被告全國前案紀錄表、臺灣桃園地方法院檢察署刑
    案資料查註表各一份在卷可考，其於受有期徒刑執行完畢後
    ，五年內再犯本件有期徒刑以上之罪，為累犯，應依法加重
    其刑。被告上開竊盜犯行，有二以上加重事由，應遞予加重
    其刑。原審予以論罪科刑，固非無見，惟就實欄一、(二)、(三)
    移送併案部分（臺灣桃園地方法院檢察署九十三年度偵字第
    一八五二八號、九十三年度偵字第一九二○九號）所示之被
    告竊行，未及審酌，即有未合，檢察官上訴意旨執此指摘原
    判決不當，核有理由，應由本院予以撤銷改判。爰審酌被告
    有前開竊盜前科，受有期徒刑四月執行完畢後，又犯本件同
    罪質之罪，且於第一次行竊被查獲後，於本院審理中，又再
    行竊二次，分別被查獲，惡性甚重，本應從重量刑，惟念其
    本件三次竊行，均係以徒手為之，所竊財物電纜線十二捆、
    電纜線長約一百五十尺、割草機一部，計值約一萬六千八百
    餘元，價值非高，均已由被害人領回，所生危害非重，犯後
    為前開自白，態度尚佳及其他一切情狀，量處如主文所示之
    刑。
三、本件係經檢察官聲請簡易處刑之案件，因有刑事訴訟法第四
    百五十一條之一第四項但書第一款情形，應依同法第四百五
    十二條改依通常程序審判；又被告所犯非死刑、無期徒刑、
    最輕本刑三年以上有期徒刑之罪或高等法院管轄第一審案件
    ，被告就被訴事實為有罪之陳述，經審判長告知被告簡式審
    判程序之旨，並聽取當事人意見，裁定進行簡式審判程序，
    併於敘明。
據上論斷，應依刑事訴訟法第四百五十五條之一第三項、第三百
六十九條第一項前段、第四百五十二條、第二百七十三條之一第
一項、第二百九十九條第一項前段，刑法第五十六條、第三百二
十條第一項、第四十七條，罰金罰鍰提高標準條例第一條前段，
判決如主文。
本案經檢察官洪景明到庭執行職務。
中    華    民    國    94    年    6    月    1    日
            臺灣桃園地方法院刑事第三庭
                審判長法  官  謝順輝
                      法  官  李昆南
                      法  官  尹  良
上正本證明與原本無異。
不得上訴。
                      書記官  廖宜政
中　　華　　民　　國　　94　　年　　6 　　月　　1 　　日
附錄論罪科刑法條
中華民國刑法第三百二十條第一項(普通竊盜罪、竊佔罪)
意圖為自己或第三人不法之所有，而竊取他人之動產者，為竊盜
罪，處五年以下有期徒刑、拘役或五百元以下罰金。
